---
# Nome do arquivo PDF gerado na pasta resultado
output-file: "Entrega 1 - Maria Clara"
---


# Introdução 
 Este relatório foi feito para um melhor entendimennto sobre a receita total média,
uma variável quantitativa discreta, das 18 lojas nos períodos entre 1880 e 1889.
 Em primeiro lugar todas as planihas mandadas por Excel foram unificadas em uma 
única variável em formato de data frame chamada "relatório". Em seguida as colunas de 
interesse, que nesse caso foram - ItemID, UnityPrice, Quantity e StoreId- foram selecionadas 
e separadas por ano, e assim foram criadas dez novas variáveis, uma para cada ano, 
de nome "anos(ano de interesse)". 
 Finalmente, foram criadas outras dez variavéis que continham a média das lojas de
cada ano, de nome "media(ano de interesse)". Então foram feitos gráficos para cada 
uma das 18 lojas para melhor análise da receita média ao longo dos 10 anos avaliados.


#Gráfico 1
```{r}
#| label: fig-g1
#| fig-cap: "Gráfico de linha Ano/ L1"
#| include: false

source("rdocs/entrega_1.R")
g1
```
#Análise 1 
O gráfico 1 nos mostra que, de modo geral, houve um crescimento na receita da loja 
1 ao longo dos anos, tendo seu ápice no ano de 1888.

#Gráfico 2
```{r}
#| label: fig-g2
#| fig-cap: "Gráfico de linha Ano/L2 "
#| include: false

source("rdocs/entrega_1.R")
g2
```
#Análise 2
O gráfico 2 nos mostra que, de modo geral, houve uma baixa na receita da loja 
2 ao longo dos anos, tendo seu mínimo no ano de 1886

#Gráfico 3
```{r}
#| label: fig-g3
#| fig-cap: "Gráfico de linha Ano/ L3"
#| include: false

source("rdocs/entrega_1.R")
g3
```
#Análise 3
O gráfico 3 nos mostra que, de modo geral, houve uma leve baixa na receita da loja 
3 ao longo dos anos, porém apresentando um alto crescimento de 1883 a 1885- seu ápice- e, logo em seguida, uma queda brusca entre 1885 e 1886- seu mínimo.

#Grafico 4
```{r}
#| label: fig-g4
#| fig-cap: "Gráfico de linha Ano/ L4"
#| include: false

source("rdocs/entrega_1.R")
g4
```
#Análise 4
O gráfico 4 nos mostra que, de modo geral,a receita da loja 
4 se manteve ao longo dos anos,não variando muito a receita de 1880 e de 1889,porém apresentando uma queda significativa de 1882 a 1884 e 1886 a 1888 e um grande crescimento de 1884 a 1886- seu ápice.
#Gráfico 5
```{r}
#| label: fig-g5
#| fig-cap: "Gráfico de linha Ano/ L5"
#| include: false

source("rdocs/entrega_1.R")
g5
```
#Análise 5
O gráfico 5 nos mostra que, de modo geral, houve um crescimento na receita da loja 
5 ao longo dos anos, tendo seu ápice no ano de 1889.

#Gráfico 6
```{r}
#| label: fig-g6
#| fig-cap: "Gráfico de linha Ano/ L6"
#| include: false

source("rdocs/entrega_1.R")
g6
```
#Análise 6
O gráfico 6 nos mostra que, de modo geral, houve uma baixa na receita da loja 
6 ao longo dos anos,sendo decrescente de 1880 a 1882- seu mínimo, crescente de 1882 a 1886- seu ápice -, e novamente decrescente de 1886 a 1889- segunda menor receita.

#Gráfico 7
```{r}
#| label: fig-g7
#| fig-cap: "Gráfico de linha Ano/ L7"
#| include: false

source("rdocs/entrega_1.R")
g7
```
# Análise 7
O gráfico 7 nos mostra que, de modo geral, houve um crescimento na receita da loja 
7 ao longo dos anos, apresentando uma grande queda de 1882 a 1885- seu mínimo - e entre 1886 e 1887, porém um significativo aumento entre 1885 e 1886 e novamente entre 1887 e 1888- seu ápice.

#Gráfico 8
```{r}
#| label: fig-g8
#| fig-cap: "Gráfico de linha Ano/ L8"
#| include: false

source("rdocs/entrega_1.R")
g8
```
#Análise 8
O gráfico 8 nos mostra que, de modo geral, houve uma queda na receita da loja 
8 ao longo dos anos, apresentando quedas significativas entre os anos de 1880 e 1881, 1883 e 1885- seu mínimo-, 1887 e 1889- segunda menor receita.

#Gráfico 9
```{r}
#| label: fig-g9
#| fig-cap: "Gráfico de linha Ano/ L9"
#| include: false

source("rdocs/entrega_1.R")
g9
```
#Análise 9 
O gráfico 9 nos mostra que, de modo geral, houve uma grande queda na receita da loja 
9 ao longo dos anos, apresentando duas significas baixas muito parecidas nos anos de 1880 a 1882- seu mínimo- e 1888 e 1889- segunda menor receita.

#Gráfico 10
```{r}
#| label: fig-g10
#| fig-cap: "Gráfico de linha Ano/ L10"
#| include: false

source("rdocs/entrega_1.R")
g10
```
#Análise 10 
O gráfico 10 nos mostra que, de modo geral, houve uma baixa na receita da loja 
10 ao longo dos anos, apresentando uma significativa queda entre 1886- seu ápice- e 1888- seu mínimo.

#Gráfico 11
```{r}
#| label: fig-g11
#| fig-cap: "Gráfico de linha Ano/ L11"
#| include: false

source("rdocs/entrega_1.R")
g11
```
#Análise 11
O gráfico 11 nos mostra que, de modo geral, houve uma queda na receita da loja 
11 ao longo dos anos,tendo seu ápice no ano de 1881 e seu mínimo em 1888.

#Gráfico 12
```{r}
#| label: fig-g12
#| fig-cap: "Gráfico de linha Ano/ L12"
#| include: false

source("rdocs/entrega_1.R")
g12
```
#Análise 12 
O gráfico 12 nos mostra que, de modo geral, houve um leve crescimento na receita da loja 
12 ao longo dos anos,apresentando significativos aumentos de 1882- seu mínimo- a 1883 e 1884 a 1885- seu ápice-, porém uma queda nos anos seguintes.

#Gráfico 13
```{r}
#| label: fig-g13
#| fig-cap: "Gráfico de linha Ano/ L13"
#| include: false

source("rdocs/entrega_1.R")
g13
```
#Análise 13 
O gráfico 13 nos mostra que, de modo geral, houve uma queda na receita da loja 
13 ao longo dos anos, não apresentando crescimentos muito significatvos, tendo seu ápice no ano de 1880 e seu mínimo em 1886.

#Gráfico 14
```{r}
#| label: fig-g14
#| fig-cap: "Gráfico de linha Ano/ L14"
#| include: false

source("rdocs/entrega_1.R")
g14
```
#Análise 14
O gráfico 14 nos mostra que, de modo geral, houve um leve crescimento na receita da loja 
14 ao longo dos anos, apresentando uma significativa queda entre 1880 e 1882- seu mínimo-, com seu ápice em 1889 mas nao variando muito da receita de 1880.

#Gráfico 15
```{r}
#| label: fig-g15
#| fig-cap: "Gráfico de linha Ano/ L15"
#| include: false

source("rdocs/entrega_1.R")
g15

```
# Análise 15
O gráfico 15 nos mostra que, de modo geral, houve um crescimento na receita da loja 
15 ao longo dos anos, apresentando um significativo aumento de 1881 a 1883- seu ápice-, porém logo em seguinda uma grande queda de 1883 a 1885 e depois, novamente, um crescimento de 1887 a 1888.

#Gráfico 16
```{r}
#| label: fig-g16
#| fig-cap: "Gráfico de linha Ano/ L16"
#| include: false

source("rdocs/entrega_1.R")
g16
```
#Análise 16
O gráfico 16 nos mostra que, de modo geral, houve uma queda na receita da loja 
16 ao longo dos anos, apresentando um grande crescimentp de 1887 a 1888- seu ápice-, porem decaindo de 1888 a 1889- seu mínimo.


#Gráfico 17
```{r}
#| label: fig-g17
#| fig-cap: "Gráfico de linha Ano/ L17"
#| include: false

source("rdocs/entrega_1.R")
g17
```
#Análise 17
O gráfico 17 nos mostra que, de modo geral, houve um crescimento na receita da loja 
17 ao longo dos anos, apresentando um significativo crescimento de 1886 a 1888- seu ápice.


#Gráfico 18
```{r}
#| label: fig-g18
#| fig-cap: "Gráfico de linha Ano/ L18"
#| include: false

source("rdocs/entrega_1.R")
g18
```
# Análise 18
O gráfico 18 nos mostra que, de modo geral, houve uma queda na receita da loja 
18 ao longo dos anos,apresentando significativas qiedas nos anos de 1880 a 1881 e 1885 a 1888- seu mínimo.

