---
# Análise 3
output-file: "Entrega 3"
---

```{r setup}
#| include: false

library(readxl)
relatorio_old_town_road_4_ <- read_excel("C:/Users/maria clara mayrink/Downloads/relatorio_old_town_road (4).xlsx", 
                                         sheet = "relatorio_vendas")


library(readxl)
relatorio_old_town_road_5_ <- read_excel("C:/Users/maria clara mayrink/Downloads/relatorio_old_town_road (5).xlsx", 
                                         sheet = "infos_clientes")


library(readxl)
relatorio_old_town_road_6_ <- read_excel("C:/Users/maria clara mayrink/Downloads/relatorio_old_town_road (6).xlsx", 
                                         sheet = "infos_lojas")
source("rdocs/entrega_3.R")
```

```{r}
# Rodar apenas uma vez na vida!
## Instalando o tinytex(pacote apenas)
### CRAN version
install.packages('tinytex')


## Baixando o tinytex
library(tinytex)
tinytex::install_tinytex(force = TRUE)
```






# Análises

## Idade dos Clientes das lojas de Âmbar Seco

### Introdução da Análise
O objetivo dessa análise é entender melhor o perfil das idades, uma variável quantitiva discreta, dos clientes das 4 lojas-Banco Careca, Ferraria Seca, Saloon e Vendinha Rápida- da cidade de Âmbar Seco. As idades, contando todas as lojas, estão no intervalo [15,80].


```{r}
#| label: fig-graf_idade_cliente
#| fig-cap: "Gráfico do tipo histograma da idade dos clientes por loja"
#| include: true

graf_idade_cliente



```




Medidas resumo das idades dos clientes das lojas de Âmbar Seco
:::



::: {#tbl-modalidades layout-align="center" tbl-pos="H"}
```{=latex}
 \t\\begin{tabular}{", sep="")
   col_count <- ncol(data)
   row_count <- nrow(data)
   latex <- str_c(latex, "| l |\n", sep=" ")
   for (i in seq(2, col_count))
   {
     numCount <- data[i, -c(1)] %>%
       as.numeric() %>%
       {floor(log10(.)) + 1} %>%max()
     latex <- str_c(latex, "\t\t\tS[table-format = ", numCount ,".2]\n
 ", sep="")
   }
   
   latex <- str_c(latex, "\t\t\t|}\n\t\\toprule\n\t\t", sep="")
   if (col_count > 2)
   {
     for (i in seq(1,col_count))
     {
       if (i == 1)
         latex <- str_c(latex, "\\textbf{Estatística}", sep="")
       else
         latex <- str_c(latex, " \\textbf{", data[1, i], "}", sep="")
       if (i < col_count)
         latex <- str_c(latex, "&", sep=" ")
       else
         latex <- str_c(latex, "\\\\\n", sep=" ")
     }
   }
   else
   {
     latex <- str_c(latex, "\\textbf{Estatística} & \\textbf{Valor}
 \\\\\n", sep="")
   }
   latex <- str_c(latex, "\t\t\\midrule\n", sep="")
   if (col_count > 2)
     starting_number <- 2
   else
     starting_number <- 1
   for (i in seq(starting_number, row_count))
   {
     latex <- str_c(latex, "\t\t", str_flatten(t(data[i,]), collapse =
                                                 " & "), " \\\\\n")
   }
   latex <- str_c(latex, "\t\\bottomrule\t\\end{tabular}

```


:::



### Descritiva
O histograma mostra que na loja Banco Careca o intervalo de idades dos cliente é [15,50], com sua maior clientela apresentando de 30 a 40 e sua menor de 25 a 30 anos. Já a loja Ferraria Seca apresenta um maior intervalo de idade, sendo esse [15,80], com sua maior parte de clientes entre seus 20 anos e sua menor parte entre 55 e 60 anos. A loja Saloon apresenta um intervalo, assim como Ferraria Seca, de [15,80], porém com sua maioria entre 25 e 30 anos e sua minoria entre seus 70 anos. Finalmente, a loja Vendinha Rápida tem um intervalo de idade de [25,55], com sua maior parte de cliente se concentrando em 40 a 45 anos e sua menor se concentrando em 25 a 30 anos.



